臺灣臺中地方法院刑事裁定　　　　　　96年度聲減字第5363號
抗告人即
受 刑 人　甲○○
上列抗告人因聲請減刑之案件，不服本院於中華民國96年9月29
日所為之裁定（96年度聲減字第5363號）而提出抗告，本院更正
裁定如下：
    主  文
原裁定主文中關於「附表編號2、3、4、5與附表編號6不應減刑
之罪所處之刑，應執行有期徒刑拾壹年玖月」部分撤銷，更正為
「附表編號2、3、4、5與附表編號6不應減刑之罪所處之刑，應
執行有期徒刑拾壹年月」。
    理  由
一、抗告意旨略以：抗告人對於原裁定書所示編號1、2、3、4、
    5 之犯罪減刑部分無異議，然而對於原裁定書所示編號2、3
    、4、5之犯罪於減刑後之刑與編號6之犯罪不應減刑之刑期
    定應執行刑有期徒刑11年9月部分聲明抗告。因關於附表編
    號2、3、4、5、6之罪，法院曾裁定將附表編號2、3、4、5
    、6 之犯罪定應執行有期徒刑14年8月，此有臺灣臺中地方
    法院檢察署86年度執更字第第2988號指揮書可查。對照上開
    指揮書，抗告人此次減刑後重新合併，並無受惠，深感權益
    受損，為此請撤銷原裁定中定應執行刑之部分，另為適法之
    裁定等語。
二、按原審認為抗告有理由者，應更正原裁定，刑事訴訟法第
    408條第2項定有明文。次按數罪併罰，有二裁判以上者，依
    刑法第51條規定，定其應執行之刑。又數罪併罰，宣告多數
    有期徒刑者，於各刑中之最長期以上，各刑合併之刑期以下
    ，定其刑期，同法第53條、第51條第5款分別定有明文。查
    附表編號2、3、4、5、6所示之刑，業經本院以86年聲字第
    667號裁定定應執行有期徒刑14年8月確定，有該86年聲字第
    667號裁定附卷可稽。為保障被告就不符減刑部分（即附表
    編號6，有期徒刑8年部分）於原定應執行刑裁定中所獲得之
    利益，茲參酌「原定執行刑之刑期」與「原各宣告刑合併之
    刑期」之比例，計算不符減刑部分所相當之刑期之後，再與
    符合減刑之罪減刑後所處之刑，定其應執行之刑。原裁定未
    慮及附表編號2、3、4、5、6所示之刑業經裁定定應執行有
    期徒刑14年8月之事實，致被告就不符減刑部分於原定應執
    行刑裁定中既得之利益受損，自有不當，抗告人以此為由提
    出抗告，為有理由，爰依法將原裁定撤銷，並更正裁定如主
    文所示。
三、依刑事訴訟法第408條第2項規定，裁定如主文。
中　　華　　民　　國　　96　　年　　 10　 月　　26　　日
                  刑事第八庭    法  官  戴嘉慧
以上正本證明與原本無異。
如不服本裁定，應於收受送達後5日內向本院提出抗告狀（應附
繕本）。
                                書記官  劉晴芬
中　　華　　民　　國　　96　　年　　 10　 月　　26　　日
附表：
